臺灣高等法院刑事判決　　　　　　　　　　　　　九十三年度上易字第一一六八號
　　上　訴　人　臺灣士林地方法院檢察署檢察官
　　被　　　告　甲○○
右上訴人因被告毒品危害防制條例案件，不服臺灣士林地方法院九十三年度易字第二
一二號，中華民國九十三年五月十二日第一審判決（起訴案號：臺灣士林地方法院檢
察署九十三年度毒偵字第三一二號），提起上訴，本院判決如左：
    主  文
原判決撤銷。
甲○○連續施用第二級毒品，累犯，處有期徒刑捌月。扣案第二級毒品安非他命壹包
（驗餘淨重零點捌公克）、殘渣袋貳個內含之安非他命殘渣（量微無法鑑析）均沒
收銷燬；安非他命殘渣袋貳個、吸管支均沒收。
    事  實
一、甲○○前曾有偽造文書、違反麻醉藥品管理條例、毒品危害防制條例等前科紀錄
    ，其明知安非他命為第二級毒品，竟於民國（下同）八十八年間因施用第二級毒
    品案件，經原審以八十八年度毒聲字第二二七三號裁定送觀察、勒戒後，認無繼
    續施用毒品傾向，由臺灣士林地方法院檢察署檢察官於八十八年十一月二十二日
    以八十八年度毒偵字第九○二號為不起訴處分確定；又於八十九年間因施用第二
    級毒品案件，經原審以八十九年度毒聲字第三二五號裁定送觀察、勒戒後，認有
    繼續施用毒品傾向，除經原審以八十九年度毒聲字第五九四號裁定令入戒治處所
    施以強制戒治一年外，並經原審於八十九年五月三十一日以八十九年度易字第三
    六五號判處有期徒刑七月確定，嗣因無繼續戒治之必要，經原審以八十九年毒聲
    字第一六四九號裁定停止戒治，所餘期間付保護管束，甫於八十九年九月二十八
    日出所，因於保護管束期間，違反保護管束應遵守事項情節重大，再經原審以八
    十九年度毒聲字第二一八三號撤銷停止戒治令入戒治處所施以強制戒治，強制戒
    治期滿後，接續執行前述有期徒刑七月，於九十二年二月二十五日假釋出獄，刑
    期至同年月二十八日屆滿，以已執行論（構成累犯）。前述撤銷停止戒治後，未
    及執行強制戒治，即復於九十年間，因施用第二級毒品案件，經臺灣板橋地方法
    院於九十一年五月二十三日以九十年度易字第三六四七號判處有期徒刑八月確定
    。
二、詎甲○○仍不知悔悟，復基於施用第二級毒品安非他命之概括犯意，自九十二年
    五、六月間某日起至九十三年二月三日凌晨三、四時止，在臺北市○○區○○路
    四段八十巷六九號二樓住處，以打火機燒烤鋁箔紙上安非他命以吸食其煙氣之方
    式，連續施用第二級毒品安非他命多次，嗣為警分別於(一)九十二年六月十八日十
    一時許，於臺北市○○區○○街二○八之六號六樓查獲，復至其上址住處扣得其
    所有殘渣袋二個（內含第二級毒品安非他命殘渣，量微無法鑑析）、吸管三支（
    起訴書贅載吸食器一組）；(二)九十三年二月三日下午四時十分許，在前揭住處為
    警查獲，並扣得第二級毒品安非他命一小包（驗餘淨重○．三八公克），始查悉
    上情。
三、案經臺北縣政府警察局永和分局及臺北市政府警察局分別報請臺灣士林地方法院
    檢察署檢察官偵查起訴及函請併案審理。
    理  由
一、右揭犯罪事實，業據被告甲○○於警訊、偵審中坦承不諱，而其為警查獲所採集
    之尿液經送臺北市立療養院、明生生物科技股份有限公司及臺灣檢驗科技股份有
    限公司檢驗結果，均呈安非他命陽性反應，有臺北市立療養院九十二年六月二十
    五日煙毒尿液檢驗報告、明生生物科技股份有限公司九十二年七月十四日濫用藥
    物檢體檢驗報告、臺灣檢驗科技股份有限公司九十三年二月二十日濫用藥物尿液
    檢驗報告各一份在卷可稽，且有扣案之第二級毒品安非他命一包（驗餘淨重○‧
    三八公克）、殘渣袋二個（內含安非他命殘渣）、吸管三支扣案可資佐證。且上
    開扣案可疑結晶顆粒，經送內政部警政署刑事警察局鑑驗結果，確檢出甲基安非
    他命成分，此亦有該局九十三年三月四日刑鑑字第○九三○○四二五五八號鑑驗
    通知書一份在卷足按，被告自白與事實相符，堪予採信。又被告前因二次施用第
    二級毒品案件，先經原審以八十八年度毒聲字第二二七三號裁定送觀察、勒戒後
    ，認無繼續施用毒品傾向，由臺灣士林地方法院檢察署檢察官於八十八年十一月
    二十二日以八十八年度毒偵字第九○二號為不起訴處分確定；再經原審以八十九
    年度毒聲字第三二五號裁定送觀察、勒戒後，認有繼續施用毒品傾向，除經原審
    以八十九年度毒聲字第五九四號裁定令入戒治處所施以強制戒治一年外，並經原
    審於八十九年五月三十一日以八十九年度易字第三六五號判處有期徒刑七月確定
    ，嗣因無繼續戒治之必要，經原審以八十九年毒聲字第一六四九號裁定停止戒治
    ，所餘期間付保護管束，甫於八十九年九月二十八日出所，因於保護管束期間，
    違反保護管束應遵守事項情節重大，再經原審以八十九年度毒聲字第二一八三號
    撤銷停止戒治令入戒治處所施以強制戒治，未及執行強制戒治，即復於九十年間
    ，再因施用第二級毒品案件，經臺灣板橋地方法院於九十一年五月二十三日以九
    十年度易字第三六四七號判處有期徒刑八月確定，有上開不起訴處分書、裁定書
    、判決書及本院被告全國前案紀錄表一份存卷足參。從而，被告於觀察、勒戒及
    強制戒治執行完畢釋放後，五年內再犯毒品危害防制條例條例第十條第二項之施
    用第二級毒品罪，事證明確，其犯行洵堪認定，應依法論科。
二、核被告所為，係犯毒品危害防制條例第十條第二項之施用第二級毒品罪。被告因
    施用第二級毒品安非他命而持有第二級毒品安非他命，其持有之低度行為為施用
    之高度行為所吸收，不另論罪。其先後多次施用毒品犯行，時間緊接，方法相同
    ，觸犯構成要件相同之罪，顯係基於概括犯意為之，為連續犯，依刑法第五十六
    條之規定，以一罪論，並加重其刑。被告前有事實欄所列前案經判處有期徒刑及
    執行完畢情形，此有本院被告全國刑案紀錄表各一份在卷可按，其前受有期徒刑
    執行完畢，於五年以內再犯本件最重本刑為有期徒刑以上之罪，為累犯，應依刑
    法第四十七條之規定加重其刑。原審予以論科，固非無見，惟查：連續犯如其一
    部行為係在新法施行之後，則全部行為均應適用新法，不生比較新舊法刑之輕重
    問題，本件被告犯罪時間自九十二年五、六月間某日起至九十三年二月三日止，
    其連續犯之後段犯行已在毒品危害防制條例於九十三年一月九日修正公布施行之
    後，依前開說明，則全部行為均應適用新法，不生比較新舊法之問題；原審未察
    ，誤認被告犯罪行為時間在本條例修正公布前，乃比較新舊法刑之輕重問題，而
    依刑法第二條第一項前段，適用裁判時之新法，已有可議；又本件並未查獲吸食
    器一組，原判決事實欄亦載明「起訴書贅載吸食器一組」，理由欄亦未說明沒收
    吸食器一組，乃其主文竟諭知吸食器一組沒收，顯有疏誤。檢察官上訴執此指摘
    ，為有理由。原判決既有上述可議而無可維持，自應撤銷改判。爰審酌被告前有
    多次施用毒品犯行，經觀察、勒戒及強制戒治後，仍無法戒除其毒癮，顯見其無
    戒絕之決心，其犯罪之動機、目的、手段、所生危害非鉅，及犯罪後坦承犯行，
    尚知悔悟等一切情狀，仍照原判決量處有期徒刑捌月。扣案第二級毒品安非他命
    一包（驗餘淨重○‧三八公克）、殘渣袋二個內含之安非他命殘渣（量微無法鑑
    析），均屬違禁物，不問屬於犯人與否，應依同條例第十八條第一項之規定，沒
    收銷燬之。至扣案殘渣袋二個、吸管三支，為被告所有供犯罪所用之物，已據其
    供承在卷可按，應依刑法第三十八條第一項第二款宣告沒收。
據上論斷，應依刑事訴訟法第三百六十九條第一項前段、第三百六十四條、第二百九
十九條第一項前段、毒品危害防制條例第十條第二項、第十八條第一項前段，刑法第
十一條前段、第五十六條、第四十七條、第三十八條第一項第二款，判決如主文。
本案經檢察官林炳雄到庭執行職務。
中　　　華　　　民　　　國　　九十三　　年　　　九　　　月　　　三　　　日
                              臺灣高等法院刑事第十二庭
                                    審判長法　官  劉  景  星
                                          法　官  黃  金  富
                                          法　官  陳  志  洋
右正本證明與原本無異。
不得上訴。
                                          書記官  王  韻  雅
中　　　華　　　民　　　國　　九十三　　年　　　九　　　月　　　六　　　日
附錄：本案論罪科刑法條全文
毒品危害防制條例第十條第二項
  施用第二級毒品者，處三年以下有期徒刑。
